臺灣臺南地方法院民事判決　　　　　　　94年度勞訴字第13號
原　　　告
兼如附表所
示選定人選
定之被選定
人　　　　　己○○
　　　　　　甲○○
上二人共同
訴訟代理人　林永發律師
被　　　告　歐加國際實業股份有限公司
法定代理人　丙○○
被　　　告　翠園國際企業有限公司
兼上一被告
法定代理人　辛○○
被　　　告　丁○○
　　　　　　戊○○
上列當事人間請求給付薪資事件，經本院於民國94年6月17日言
詞辯論終結，判決如下：
    主      文
被告歐加國際實業股份有限公司應給付被選定人及選定人如附表
所示之金額，及均自民國九十四年四月十四起至清償日止，按年
息百分之五計算之利息。
被告翠園國際企業有限公司應給付被選定人及選定人如附表所示
之金額，及均自民國九十四年四月十四日起至清償日止，按年息
百分之五計算之利息。
被告辛○○、丁○○、戊○○等三人應就訴之聲明第二項所示被
告翠園國際企業有限公司應給付選定人及被選定人之金額，按其
股東出資額比例（即被告辛○○應負擔二十分之四、被告丁○○
應負擔二十分之七、被告戊○○應負擔二十分之三）給付選定人
及被選定人，被告辛○○、丁○○、戊○○等三人為本項之給付
後，被告翠園國際企業有限公司於被告辛○○、丁○○、戊○○
等三人給付之金額範圍內，免其判決主文第二項之給付責任，被
告翠園國際企業有限公司如為判決主文第二項之給付後，被告辛○○、丁○○、戊○○等三人於被告翠園國際企業有限公司給付
之金額範圍內，免其本項之給付責任。
訴訟費用由被告歐加國際實業股份有限公司負擔十分之四，其餘
由被告翠園國際企業有限公司、辛○○、丁○○、戊○○四人連
帶負擔。
本判決主文第一項於原告以新台幣捌萬柒仟元供擔保後，得為假
執行；本判決主文第二項、第三項於原告以新台幣壹拾參萬玖仟
元供擔保後，得為假執行；但被告歐加國際實業股份有限公司如
於執行標的物拍定、變賣前，以新台幣貳拾陸萬壹仟元為原告預
供擔保，得免為判決主文第一項之假執行；被告翠園國際企業有
限公司如於執行標的物拍定、變賣前，以新台幣肆拾壹萬柒仟元
為原告預供擔保，得免為判決主文第二項之假執行；被告辛○○
、丁○○、戊○○三人如於執行標的物拍定、變賣前，各以新台
幣捌萬參仟肆佰元、新台幣壹拾肆萬伍仟玖佰伍拾元、新台幣陸
萬貳仟伍佰伍拾元預供擔保，得就判決主文第三項其應負擔部分
免為假執行。
    事實及理由
一、按多數有共同利益之人，得由其中選定一人或數人，為選定
    人及被選定人全體起訴或被訴。訴訟繫屬後，經選定前項之
    訴訟當事人者，其他當事人脫離訴訟。訴訟當事人之選定及
    其更換、增減，應以文書證之。被選定人有為選定人為一切
    訴訟行為之權。但選定人得限制其為捨棄、認諾、撤回或和
    解。民事訴訟法第41條第1項、第2項、第42條、第44條第1
    項定有明文。查選定人許黃修敏、林春英、譚旭明、徐偉傑
    、蔡育展、賴金英、歐永珍、楊銘瑋、洪金英、吳國富、葉
    佳聖、蔡建龍、邱安南、張麗蓉、李清涼、陳本、張義豪、
    王四雄等18人，以其各為被告歐加國際實業股份有限公司、
    翠園國際企業有限公司之員工，因被告歐加國際實業股份有
    限公司、翠園國際企業有限公司積欠其等薪資未給付，乃共
    同選任同為被告歐加國際實業股份有限公司、翠園國際企業
    有限公司員工之被選定人甲○○、己○○2人擔任原告，為
    選定人及被選定人全體提起本件訴訟，請求被告歐加國際實
    業股份有限公司、翠園國際企業有限公司給付積欠之薪資之
    情，已據原告提出當事人選定書1份在卷為據，並於起訴狀
    陳明選定當事人之原因，自符合上開民事訴訟法選定當事人
    之規定，得由原告甲○○、己○○2人擔任本件原告，為全
    體選定人及被選定人提起本件訴訟，核先敘明。
二、本件原告起訴主張：被告歐加國際實業股份有限公司原在台
    南市○○路新光三越股份有限公司所經營之新光三越新天地
    百貨大樓內第5層樓部分經營歐加餐廳，原告2人及選定人許
    黃修敏、林春英、譚旭明、徐偉傑、蔡育展、賴金英、歐永
    珍、楊銘瑋、洪金英、吳國富、葉佳聖、蔡建龍、邱安南、
    張麗蓉、李清涼、陳本、張義豪、王四雄等18人，均係被告
    歐加國際實業股份有限公司之員工，被告歐加國際實業股份
    有限公司積欠民國93年11月、12月薪資，計有積欠原告甲○○新台幣（以下同）31,000元、積欠選定人許黃修敏20,000
    元、林春英20,000元、賴金英18,000元、譚旭明28,000元、
    蔡建龍3,000元、楊銘瑋17,000元、吳國富10,000元、歐永
    珍18,000元、張麗蓉18,000元、邱安南30,000元、洪金英8,
    000元、張義豪20,000元、王四雄20,000元；被告歐加國際
    實業股份有限公司於93年12月間將上開餐廳連同員工轉讓予
    被告翠園國際企業有限公司經營，惟被告翠園國際企業有限
    公司所經營之餐廳，至94年1月24日即結束營業，既未給付
    員工資遣費，更積欠原告及上開選定人等94年1月份之薪資
    未給付，計有原告己○○48,000元、原告甲○○8,000元、
    選定人許黃修敏6,000元、林春英6,000元、賴金英18,000元
    、蔡育展26,000元、譚旭明56,000元、蔡建龍11,000元、葉
    佳聖13,000元、徐偉傑53,000元、歐永珍16,000元、張麗蓉
    16,000元、邱安南65,000元、陳本20,000元、李清涼35,000
    元、洪金英3,000元、王四雄17,000元均未清償；另被告辛○○、丁○○、戊○○3人，均係被告翠園國際企業有限公
    司之股東，出資額分別為600,000元、1,050,000元、450,00
    0元，辛○○、丁○○、戊○○3人於94年1月25日簽立切結
    書予員工代表，承諾「翠園國際企業有限公司因積欠員工薪
    資九十四年元月一日起至九十四年元月二十四日，於九十四
    年二月一日償還積欠所有員工薪資，並依所有股東投資比例
    清償，若無照此契約執行償還，願負法律責任，此契約於民
    國九十四年元月二十五日生效」等語，據此切結書之約定，
    被告辛○○、丁○○、戊○○3人應就被告翠園國際企業有
    限公司積欠之薪資，依據其出資額，負清償之責等語。並聲
    明：（一）被告歐加國際實業股份有限公司應給付原告甲○○31,000元、選定人許黃修敏20,000元、林春英20,0 00元
    、賴金英18,000元、譚旭明28,00 0元、蔡建龍3,000元、楊
    銘瑋17,000元、吳國富10,000元、歐永珍18,000元、張麗蓉
    18,000元、邱安南30,000元、洪金英8,000元、張義豪20,00
    0元、王四雄20,000元，及均自94年4月14日起至清償日止，
    按年息百分之5計算之利息。（二）被告翠園國際企業有限
    公司應給付原告己○○48,000元、原告甲○○8,000元、選
    定人許黃修敏6,000元、林春英6,000元、賴金英18,000元、
    蔡育展26,000元、譚旭明56,000元、蔡建龍11,000元、葉佳
    聖13,000元、徐偉傑53,000元、歐永珍16,000元、張麗蓉16
    ,000 元、邱安南65,000元、陳本20,000元、李清涼35,000
    元、洪金英3,000元、王四雄17,000元，及均自94年4月14日
    起至清償日止，按年息百分之5計算之利息。（三）被告辛○○、丁○○、戊○○3人應就訴之聲明第2項所示被告翠園
    國際企業有限公司應給付之金額，按其股東出資額比例（即
    被告辛○○應負擔20分之4、被告丁○○應負擔20分之7、被
    告戊○○應負擔20分之3）負擔，被告辛○○、丁○○、戊○○3人於按應負擔比例給付後，被告翠園國際企業有限公
    司於被告辛○○、丁○○、戊○○3人已給付之金額範圍內
    ，同免其給付責任。（四）訴訟費用由被告負擔。（五）願
    供擔保，准為假執行。
三、被告丁○○、戊○○2人則以：被告丁○○、戊○○2人為被
    告翠園國際企業有限公司之股東，93年12月間，被告翠園國
    際企業有限公司在新光三越百貨大樓5樓經營餐廳，營業額
    均遭新光三越股份有限公司扣留，以致無法發薪，原告等人
    即於94年1月25日強迫被告丁○○、戊○○、辛○○3人簽立
    切結書，同意給付員工薪資，但該切結書係遭原告等人脅迫
    而為之意思表示，被告丁○○、戊○○在此撤銷該意思表示
    ，故該切結書自始無效，被告丁○○、戊○○2人自毋庸依
    據該切結書之內容，給付薪資予原告等人資為抗辯。並聲明
    ：（一）原告之訴駁回。（二）訴訟費用由原告負擔。（三
    ）願供擔保，請准免為假執行。
四、被告歐加國際實業股份有限公司、翠園國際企業有限公司、
    辛○○3人則未於言詞辯論期日到庭，亦未提出任何聲明及
    陳述。
五、被告歐加國際實業股份有限公司、翠園國際企業有限公司、
    辛○○、丁○○4人均未於最後言詞辯論期日到場，核無民
    事訴訟法第386條所列各款情形，爰依原告之聲請，由其一
    造辯論而為判決。
六、原告主張被告歐加國際實業股份有限公司、翠園國際企業有
    限公司分別積欠原告及選定人93年11月、12月及94年1月份
    薪資未給付之事實，業據原告提出被告公司變更登記表2份
    、被告戶籍謄本4份、原告及選定人考勤表20張、薪資結構
    表1份、員工名單1份在卷為證，且為到庭之被告戊○○所未
    爭執，又其餘被告經合法通知，未於言詞辯論期日到庭陳述
    ，亦未提出書狀就此部分為抗辯，自可信原告此部分之主張
    為真實。
七、原告另主張被告辛○○、丁○○、戊○○3人，均係被告翠
    園國際企業有限公司之股東，出資額分別為600,000元、1,0
    50,000元、450,000元，被告辛○○、丁○○、戊○○3人於
    94年1月25日簽立切結書予員工代表，承諾「翠園國際企業
    有限公司因積欠員工薪資九十四年元月一日起至九十四年元
    月二十四日，於九十四年二月一日償還積欠所有員工薪資，
    並依所有股東投資比例清償，若無照此契約執行償還，願負
    法律責任，此契約於民國九十四年元月二十五日生效」之事
    實，則據原告提出切結書一份在卷為證；而被告丁○○、戊○○2人雖不否認上開切結書之真正，但抗辯上開切結書之
    訂立，係遭原告等人脅迫而為意思表示等語。然查，上開切
    結書簽立時間係94年1月25日，簽立地點在台南新光三越百
    貨公司，當時係因協商積欠薪資之事情而簽立上開切結書，
    當場有新光三越百貨公司之保全人員在場，並無發生衝突，
    亦無報警之事實，業據原告陳明在卷，且為被告戊○○所未
    爭執在卷（見本院94年6月17日言詞辯論筆錄），則依據上
    開陳述，上開切結書之簽立過程，並無被告戊○○、丁○○
    2人所抗辯之遭脅迫之情事，且被告戊○○、丁○○復未提
    出任何證據，證明簽立上開切結書係遭脅迫而為，則被告戊○○、丁○○2人抗辯係遭脅迫而為意思表示簽立切結書，
    並主張撤銷該意思表示，則無所據。因此，原告主張被告辛○○、丁○○、戊○○3人同意按照其等就被告翠園國際企
    業有限公司之股東出資額比例，清償被告翠園國際企業有限
    公司積欠原告及選定人之薪資，自屬有據。
八、綜上所述，被告歐加國際實業股份有限公司、翠園國際企業
    有限公司既分別積欠原告及選定人93年11月、12月及94年1
    月份薪資未給付，則原告及選定人依據僱傭契約關係，請求
    被告被告歐加國際實業股份有限公司應給付原告甲○○31,0
    00元、選定人許黃修敏20,000元、林春英20,000元、賴金英
    18,000元、譚旭明28,000元、蔡建龍3,000元、楊銘瑋17,00
    0元、吳國富10,000元、歐永珍18,000元、張麗蓉18,000元
    、邱安南30,000元、洪金英8,000元、張義豪20,000元、王
    四雄20,000元之薪資，及均自94年4月14日起至清償日止，
    按年息百分之5計算之利息；被告翠園國際企業有限公司應
    給付原告己○○48,000元、原告甲○○8,000元、選定人許
    黃修敏6,000元、林春英6,000元、賴金英18,000元、蔡育展
    26,000元、譚旭明56,000元、蔡建龍11,000元、葉佳聖13,0
    00元、徐偉傑53,000元、歐永珍16,000元、張麗蓉16,000元
    、邱安南65,000元、陳本20,0 00元、李清涼35,0 00元、洪
    金英3, 000元、王四雄17,000元之薪資，及均自94年4月14
    日起至清償日止，按年息百分之5計算之利息部分，自屬有
    據，應予准許，爰判決如主文所示第1項、第2項。
九、另被告辛○○、丁○○、戊○○3人既同意按照其等就被告
    翠園國際企業有限公司之股東出資額比例，清償被告翠園國
    際企業有限公司積欠原告及選定人之薪資，已如前述，則被
    告辛○○、丁○○、戊○○3人就被告翠園國際企業有限公
    司積欠原告及選定人之薪資債權，係按其應負擔之比例，與
    被告翠園國際企業有限公司同負不真正連帶責任，即被告辛○○、丁○○、戊○○3人於依據其出資額比例為給付清償
    後，被告翠園國際企業有限公司於被告辛○○、丁○○、戊○○3人給付之金額範圍內，免其責任，反之亦同；因此，
    原告依據上開切結書之約定，請求被告辛○○、丁○○、戊○○3人應就如判決主文第2項所示被告翠園國際企業有限公
    司應給付之金額，按其股東出資額比例（即被告辛○○應負
    擔20分之4、被告丁○○應負擔20分之7、被告戊○○應負擔
    20分之3）負擔，被告辛○○、丁○○、戊○○3人於按應負
    擔比例給付後，被告翠園國際企業有限公司於被告辛○○、
    丁○○、戊○○3人已給付之金額範圍內，同免其給付責任
    ，而被告翠園國際企業有限公司如依據判決主文第2項為給
    付，被告辛○○、丁○○、戊○○3人於被告翠園國際企業
    有限公司所給付之金額範圍內，亦同免其責任，自亦屬有據
    ，應予准許，爰判決如主文第3項。
十、原告陳明願供擔保，聲請准為宣告假執行，其聲請合於法律
    規定，爰酌定相當之擔保金額宣告之。本院並依同法第392
    條第2項、第3項規定，依被告之聲請，宣告被告得供擔保，
    就其應負擔免為假執行。
十一、兩造其餘主張及所提證據，經本院審酌結果，與本院上開
      論斷無涉或無違，爰不予一一贅述，附此敘明。
十二、就被告庚○○、乙○○之請求部分，業據原告撤回在案，
      本院即毋庸論斷，在此敘明。
十三、原告之訴為有理由，依民事訴訟法第385條第1項前段、第
      78條、第85條第2項、第390條第2項、第392條第2項、第3
      項，判決如主文。
中　　華　　民　　國　　94　　年　　6　　月　　30　　日
                  民事第三庭    法　官　陳杰正
以上正本係照原本作成。
如對本判決上訴，須於判決送達後20日內向本院提出上訴狀。
中　　華　　民　　國　　94　　年　　6　　月　　30　　日
                                書記官　林賢慧
附表
┌────────┬────────┬────────┬────────┐
│被選定人        │選定人          │歐加國際實業股份│翠園國際企業有限│
│                │                │有限公司積欠左列│公司積欠左列當事│
│                │                │當事人之薪資明細│人之薪資明細    │
│                │                │（新台幣）      │（新台幣）      │
├────────┼────────┼────────┼────────┤
│己○○          │                │本欄空白        │48,000元        │
├────────┼────────┼────────┼────────┤
│甲○○          │                │31,000元        │8,000元         │
├────────┼────────┼────────┼────────┤
│                │許黃修敏        │20,000元        │6,000元         │
├────────┼────────┼────────┼────────┤
│                │林春英          │20,000元        │6,000元         │
├────────┼────────┼────────┼────────┤
│                │譚旭明          │28,000元        │56,000元        │
├────────┼────────┼────────┼────────┤
│                │徐偉傑          │本欄空白        │53,000元        │
├────────┼────────┼────────┼────────┤
│                │蔡育展          │本欄空白        │26,000元        │
├────────┼────────┼────────┼────────┤
│                │賴金英          │18,000元        │18,000元        │
├────────┼────────┼────────┼────────┤
│                │歐永珍          │18,000元        │16,000元        │
├────────┼────────┼────────┼────────┤
│                │楊銘瑋          │17,000元        │本欄空白        │
├────────┼────────┼────────┼────────┤
│                │洪金英          │8,000元         │3,000元         │
├────────┼────────┼────────┼────────┤
│                │吳國富          │10,000元        │本欄空白        │
├────────┼────────┼────────┼────────┤
│                │葉佳聖          │本欄空白        │13,000元        │
├────────┼────────┼────────┼────────┤
│                │蔡建龍          │3,000元         │11,000元        │
├────────┼────────┼────────┼────────┤
│                │邱安南          │30,000元        │65,000元        │
├────────┼────────┼────────┼────────┤
│                │張麗蓉          │18,000元        │16,000元        │
├────────┼────────┼────────┼────────┤
│                │李清涼          │本欄空白        │35,000元        │
├────────┼────────┼────────┼────────┤
│                │陳  本          │本欄空白        │20,000元        │
├────────┼────────┼────────┼────────┤
│                │張義豪          │20,000元        │本欄空白        │
├────────┼────────┼────────┼────────┤
│                │王四雄          │20,000元        │17,000元        │
└────────┴────────┴────────┴────────┘
